最高法院刑事判決　　　　　　　　　 111年度台上字第4086號
上　訴　人　陳俊价


上列上訴人因違反毒品危害防制條例案件，不服臺灣高等法院中
華民國111年6月9日第二審判決（111年度上訴字第1121號，起訴
案號：臺灣桃園地方檢察署110 年度偵字第1667號），提起上訴
，本院判決如下：
    主  文
上訴駁回。
    理  由
一、按刑事訴訟法第377 條規定，上訴於第三審法院，非以判決
    違背法令為理由，不得為之。是提起第三審上訴，應以原判
    決違背法令為理由，係屬法定要件。如果上訴理由書狀並未
    依據卷內訴訟資料，具體指摘原判決不適用何種法則或如何
    適用不當，或所指摘原判決違法情事，顯與法律規定得為第
    三審上訴理由之違法情形，不相適合時，均應認其上訴為違
    背法律上之程式，予以駁回。
二、本件原判決撤銷第一審科刑之判決，改判仍論處上訴人陳俊
    价犯持有第二級毒品純質淨重二十公克以上之罪刑，已載敘
    其調查證據之結果及憑以認定犯罪事實之心證理由。又㈠量
    刑係法院就繫屬個案犯罪之整體評價，乃事實審法院得依職
    權自由裁量之事項，故量刑判斷當否之準據，應就判決之整
    體觀察為綜合考量，苟已以行為人之責任為基礎，並斟酌刑
    法第57條各款所列情狀，在法定刑度內，酌量科刑，無偏執
    一端，致明顯失出失入情形，即不得任意指摘為違法，為第
    三審上訴之理由。原判決已綜合審酌刑法第57條科刑等一切
    情狀，說明上訴人所犯對社會治安造成潛在危險，持有數量
    非微，兼衡其犯後坦承犯行、智識程度、工作經濟狀況，暨
    上訴人就量刑表示之意見（請求量處有期徒刑6 月）各情，
    在罪責原則下適正行使其量刑之裁量權，科處有期徒刑6 月
    ，核其量定之刑罰，已兼顧相關有利與不利之科刑資料，客
    觀上並未逾越法定刑度，且較第一審為從輕量定，難認有裁
    量權濫用之違法情形，自不得僅擷取其中片段，執以指摘原
    判決量刑違法。㈡應否依刑法第59條酌量減輕其刑，法院本
    屬有權斟酌決定，故未酌減其刑，既不違背法令，自不得執
    為提起第三審上訴之理由。稽之原審筆錄，上訴人於原審並
    未主張第一審判決有未審酌刑法第59條之違法，原審審酌上
    訴人所犯情狀及致生危害性，認無可憫恕之事由，未依該條
    規定酌減其刑，並不違法，上訴人於提起第三審上訴始為爭
    執，要屬無據。上訴意旨猶執原判決未審酌上訴人學歷不佳
    謀生不易及適用刑法第59條規定減輕其刑等情，指摘原判決
    違法，係單純就原審前述量刑裁量權之合法行使，任意指摘
    ，難認已符合首揭法定之上訴要件，應認其之上訴為不合法
    律上之程式，予以駁回。
據上論結，應依刑事訴訟法第395條前段，判決如主文。
中    華    民    國   111    年    9     月    8     日
                  刑事第七庭審判長法  官  段  景  榕  
                                  法  官  沈  揚  仁  
                                  法  官  楊  力  進  
                                  法  官  宋  松  璟  
                                  法  官  汪  梅  芬  
本件正本證明與原本無異
                                  書記官
中    華    民    國   111    年    9     月    12    日